Exequiel Gozategui Software Developer

• Contacto

Email: exegozategui@gmail.com

LinkedIn: https://www.linkedin.com/in/exegozategui/

Github: https://github.com/Exegozategui

Mobile: +549 2613646739

Mendoza, Argentina

• Perfil:

Soy un desarrollador de software con experiencia trabajando como freelance en proyectos de desarrollo web. Como estudiante avanzado en la carrera de Técnico en Desarrollo de Software, me enfoco en colaborar con empresas y emprendedores para crear soluciones tecnológicas innovadoras y eficientes.

• Habilidades Principales:

- **Lenguajes**: React, JavaScript Node.js Express HTML5, CSS3, Bootstrap,
- **Base de Datos:** Relacionales SQL y MySql, Firebase, Mongo
- Control de Versiones: Git, GitHub Metodologías: SCRUM

• Intereses:

Constante aprendizaje y estudio sobre programación en general.

• Experiencia:

• MindHub | Bootcamp Full Stack Mern Julio 2023 -

Septiembre 2023 Desarrollo de aplicación web full stack para una empresa de viajes utilizando tecnologías como HTML5, CSS3, Javascript, MongoDB, Express, React y Node Js.

https://www.credly.com/badges/809ea1b5-1995-4bd2-bd33-43ee966feb5f/linked_in_profile

Desarrollador Web | Fundación Somos Firca Mayo 2023 - -

Realicé el desarrollo del sitio web para la Fundación Somos Firca, aplicando metodologías ágiles y coordinando el equipo para alcanzar objetivos de proyecto.

https://somosfirca.org/

MindHub | Bootcamp Front End Enero 2023 - Marzo 2023

Desarrollo de página web para una empresa de eventos, consumiendo datos desde una API y aplicando metodologías ágiles con HTML, CSS, Bootstrap y Javascript.

https://www.credly.com/badges/9bed2129-3496-40eb-bf0d-902047bfd92f/linked_in_profile

• Aeropuertos Argentina 2000 | Customer Service Experience 2020- Actualidad

Atención al cliente, tanto pasajeros como clientes internos del aeropuerto. Data Entry de datos en Salesforce. Control de aerostación, realización de encuestas de satisfacción y constante aplicación de metodologías agiles para lograrlos objetivos de la organización.

• Wyndham Hotels & Resorts LATAMC | 2016 – 2020

Hotel Esplendor Mendoza By Wyndham Ventas, Eventos, Recepción

• Idiomas:

Español:Nativo

Inglés:Intermedio

B2 Upper Intermediatte--

https://efset.org/cert/rNuS9d

Portugués: Básico

• Educación:

2024 Remoto Virtual- Learnlight EdTech- English Institute.

2021 | Mendoza-Argentina Tec. Desarrollo de Software Instituto de Educación Superior 9023 (IES) .

2023 | Buenos Aires-Argentina Bootcamp Full Stack Mern MindHub La.

2023 | Buenos Aires-Argentina Bootcamp Front End MindHub La.

2022 | Buenos Aires-Argentina Diplomatura en Python Orientada a Data Science. Instituto de Data Science SA.

2006-2012 Mendoza- Argentina Tec en Producción de Bienes y Servicios Escuela Tecnica Industrial Emilio Civit.

• Cursos:

- Data Science Complete course with Python 3 UTN Data ScienceInstitute 2022
- Desarrollo de Apps Moviles Google Activate 2022
- Metodologías Agiles- SCRUM- Aeropuertos Argentina 2000